【裁判字號】    89,上易,1581
【裁判日期】    890829
【裁判案由】    傷害等
【裁判全文】
臺灣高等法院臺中分院刑事判決                  八十九年度上易字第一五八一號
    上  訴  人  臺灣南投地方法院檢察署檢察官
    上  訴  人
    即  被  告  甲○○
    選任辯護人  張績寶
    選任辯護人  張繼準
右上訴人因被告傷害等案件，不服臺灣南投地方法院八十九年度易字第二五八號，中
華民國八十九年六月十三日第一審判決（起訴案號：臺灣南投地方法院檢察署八十九
年度偵字第一○二三、一○二四號），提起上訴，本院判決如左：
    主  文
上訴駁回。
    事實及理由
一、本案經本院審理結果，認第一審判決認事用法及量刑均無不當，應予維持，並引
    用第一審判決書記載之事實、證據及理由（如附件）。
二、上訴人即被告甲○○（以下稱被告）在本院未提出其他有利之證據及辯解，其上
    訴無理由，應予駁回。又本件原審法院已審酌刑法第五十七條所定之情形妥適量
    刑，並無失出失入之情形，檢察官循告訴人之請求提起上訴，認原判決量刑過輕
    云云，為無理由，應併予駁回。
三、據上論斷，應依刑事訴訟法第三百七十三條、第三百六十八條，判決如主文。
本案經檢察官丁○○到庭執行職務。
中      華      民      國      八十九      年    八    月    二十九    日
                                    臺灣高等法院臺中分院刑事第十庭
                                          審判長法  官  林  照  明
                                                法  官  李  寶  堂
                                                法  官  蕭  廣  政
右正本證明與原本無異。
不得上訴。
                                                書記官  黃  禎  祥
中      華      民      國     八十九     年      九      月     一     日
                                                                        Ｄ
附件：
臺灣南投地方法院刑事判決                          八十九年度易字第二五八號
    公  訴  人  臺灣南投地方法院檢察署檢察官
    被      告  甲○○  男四十八歲（民國○○年○月○○日生）
                        住南投縣魚池鄉○○路一○二號
                        身分證統一編號：Ｍ一一三七四二九號
    選任辯護人  張績寶律師
                張繼準律師
右列被告因傷害等案件，經檢察官提起公訴（八十九年度偵字第一０二三、一０二四
號），本院判決如左：
    主  文
甲○○損壞他人之冰櫃玻璃、咖啡壺、杯子，足以生損害於他人，處拘役貳拾日，如
易科罰金，以佰元折算壹日。又以加害生命之事，恐嚇他人致生危害於安全，處拘
役拾日，如易科罰金，以佰元折算壹日。又連續傷害人之身體，處拘役伍拾日，
如易科罰金，以佰元折算壹日。應執行拘役玖拾日，如易科罰金，以佰元折算壹
日。
    事  實
一、甲○○於民國八十八年十二月二十五日上午六時許，在南投縣魚池鄉○○街三五
    四巷五號丙○○住處，因故與丙○○發生爭執，竟心生不滿，基於毀損故意，損
    壞丙○○住處之冰櫃玻璃、咖啡壺、杯子等物，致令不堪使用，另基於傷害之概
    括犯意，毆打丙○○，致丙○○受有頭部外傷、右側下眼瞼淤血之傷害後離去。
    即於同日上午七時許，至南投縣魚池鄉文正巷五號其妻石美燕之妹乙○○住處，
    因尋妻未果，竟對乙○○拳打腳踢成傷（傷害部分業據乙○○撤回告訴），甲○○離去時，另行起意對乙○○恫稱：「不會給你好日子過」、「如果再見到你和
    姐姐在一起，要讓你們死」等加害生命之言詞，恐嚇乙○○，使乙○○心生畏懼
    ，致生危害於乙○○之安全。甲○○又於八十八年十二月二十六日下午三時四十
    分，前往丙○○上開住處，與丙○○復因細故爭執，基於前揭傷害之概括犯意，
    毆打丙○○，致丙○○受有右前臂、右大腿及右膝挫傷等之傷害。
二、案經乙○○、丙○○訴由南投縣警察局集集分局報請臺灣南投地方法院檢察署檢
    察官偵查起訴。
    理  由
一、訊據被告王國璋固坦承於右揭時地前後二次在丙○○住處損壞其冰櫃玻璃、咖啡
    壺、杯子等物及毆打丙○○之事實，惟矢口否認有恐嚇乙○○之犯行，辯稱：伊
    只是要乙○○不再找她姐姐即伊妻石美燕出去云云。經查，右揭事實，業據告訴
    人乙○○於警偵訊中指訴、本院調查中證述及丙○○於偵審中指訴綦詳，且有埔
    里榮民醫院出具之告訴人丙○○診斷證明書二件、冰櫃玻璃、咖啡壺、杯子等物
    被破壞之現場照片三幀附卷可稽，另證人郭秋香於偵查中證稱：被告七點多來的
    ，就用手抓乙○○，然後喘乙○○，我們才驚醒，追出去，質問他是何故，被告
    說你完了，不會讓你好過，你完了，讓你死的很難看，不要讓我看到你和姐姐在
    一起等語，核與乙○○於警偵訊中及本院調查中所述情節大致相符，被告所辯顯
    係卸責之詞，不足採信，從而事證明確，被告犯行堪以認定，應依法論科。
二、核被告甲○○所為，係犯刑法第二百七十七條第一項之傷害罪、同法第三百零五
    條恐嚇罪及同法第三百五十四條之毀損罪。又先後二次傷害劉冢妤之犯行，時間
    緊接，所犯罪名相同，顯係基於概括犯意為之，為連續犯，應以一罪論，並加重
    其刑。又其所犯毀損、傷害、恐嚇三罪間，犯意各別，罪名互異，應分論併罰。
    （至被告辯護人稱被告係在傷害之同時或緊接之行為為恫嚇之行為，其所為之言
    詞恐嚇低度行為，應為傷害之高度行為吸收而論以一罪云云，惟查，傷害罪與恐
    嚇罪，為二種不同之犯罪態樣，其二者之犯罪構成要件亦不相同，恐嚇之行為並
    非傷害行為之階段行為，況被告係傷害乙○○後離去時，另對乙○○實施恐嚇行
    為，是以告訴人乙○○雖對於傷害罪部分撤回告訴，本院仍得就被告恐嚇罪部分
    審究，被告辯護人上開所陳，顯有誤會，不足採為有利被告之認定，併此敘明）
    。爰審酌被告犯罪之動機、目的、手段、告訴人丙○○所受傷勢非重、乙○○當
    庭表明願原諒被告之意及被告犯後坦承部分犯行、態度尚稱良好等一切情狀，分
    別量處如主文所示之刑，並定其應執行之刑及分別諭知易科罰金之折算標準。
三、公訴意旨另以：被告於八十八年十二月二十五日七時許，至南投縣魚池鄉文正巷
    五號其妻石美燕之妹乙○○住處，因尋妻未果，竟對乙○○拳打腳踢，致乙○○
    有受有頭部外傷、額頭淤血等傷害，又被告於八十八年十二月二十五日六時許在
    丙○○住處，對丙○○恫稱：你跑看看，要讓你死得很難看一節，致丙○○心生
    恐懼危害於安全，認被告涉有刑法第二百七十七條第一項罪嫌及刑法第三百零五
    條恐嚇罪嫌。經查：（一）告訴人乙○○告訴被告甲○○傷害案件，公訴人認係
    犯刑法第二百七十七條第一項之傷害罪，依同法第二百八十七條前段之規定須告
    訴乃論；茲據告訴乙○○具狀撤回告訴，有撤回告訴狀一紙在卷可稽，惟公訴人
    人認此部分與前開被告傷害丙○○部分，有連續犯之裁判上一罪關係，爰不另為
    公訴不受理之諭知。（二）按犯罪事實，應依證據認定之，無證據不得推定其犯
    罪事實。次按告訴人之告訴，係以使被告受刑事訴追為目的，是其陳述是否與事
    實相符，仍應調查其他證據以資審認。公訴人認被告涉犯恐嚇丙○○罪嫌，無非
    僅以告訴人之指述為論據。訊據被告甲○○則堅決否認犯行，且觀諸告訴人於警
    訊中指稱：被告說我要跟你週旋到底等語，而於偵訊中及本院審理中改稱：被告
    說你跑看看讓你死得很難看，準此，告訴人前後之指訴似有不一，得否據為認定
    被告涉恐嚇罪之唯一證據，恐有疑義，此外，復查無其他積極證據足資證明被告
    確有公訴人所指之前揭恐嚇犯行，惟公訴人認此部分與前開被告恐嚇乙○○部分
    ，有連續犯之裁判上一罪關係，亦不另為無罪之諭知，併此敘明。
據上論斷，依刑事訴訟法第二百九十九條第一項前段，刑法第二百七十七條第一項、
第三百零五條、第三百五十四條、第五十六條、第四十一條、第五十一條第六款，罰
金罰鍰提高標準條例第一條前段、第二條，判決如主文。
本案經檢察官林佳裕到庭執行職務。
中      華      民      國    八十九    年      六      月     十三     日
                                      臺灣南投地方法院刑事庭
                                          法  官  徐  奇  川
右正本證明與原本無異。
如不服本判決，應於判決送達後十日內，向本院提出上訴狀( 應附繕本 )。「切勿逕
送上級法院」。
                                          書記官
中      華      民      國    八十九    年      六      月     十三     日
「告訴人或被害人對於判決如有不服具備理由請求檢察官上訴者，其上訴期間之計算
係以檢察官收受判決正本之日期為準」


司法院資訊處製作；財團法人民間司法改革基金會備份。
